【裁判字號】    99,交聲,435
【裁判日期】    990223
【裁判案由】    交管條例聲異
【裁判全文】
臺灣板橋地方法院交通事件裁定         99年度交聲字第434號
原處分機關  交通部公路總局臺北區監理所蘆洲監理站
異  議  人
即受處分人  甲○○
上列受處分人因違反道路交通管理處罰條例案件，對於交通部公
路總局臺北區監理所蘆洲監理站於民國99年2 月3 日以北監蘆裁
字第裁46-AC0000000號、北監蘆裁字第裁46-AX0000000號、北監
蘆裁字第裁46-AX0000000號所為之裁決處分（原舉發案號：臺北
市政府警察局98年12月18日北市警交字第AC0000000 號、99年1
月7 日北市警交字第AX0000000 號、99年1 月7 日北市警交字第
AX0000000 號），聲明異議，本院裁定如下：
    主  文
異議駁回。
    理  由
一、原處分意旨略以：本件異議人即受處分人甲○○先後於民國
    98年12月8 日8 時20分許、98年12月15日8 時21分許、98年
    12月22日8 時19分許，3 次騎乘車號BY2-719 號重型機車行
    駛至臺北市○○區○○路段之禁行機車車道，不在規定車道
    行駛，經員警拍照取證後逕行舉發，原處分機關乃於99年2
    月3 日以北監蘆裁字第裁46-AC0000000號、北監蘆裁字第裁
    46-AX0000000號、北監蘆裁字第裁46-AX0000000號違反道路
    交通管理事件裁決書，依道路交通管理處罰條例第45條第13
    款及第63條第1 項第1 款規定，各裁處罰鍰新臺幣（下同）
    600 元及記違規點數1 點等語。
二、異議意旨略以：伊雖有於前揭時地騎乘機車行駛在臺北市○
    ○區○○路段之禁行機車車道，但當時是上班時間，車道狹
    窄、車流量大，公車、汽車、機車、腳踏車同行，有時公車
    、汽車往右靠邊，機車難免會切到禁行機車車道，請多方考
    慮，不單單只是以違規來定論，爰依法聲明異議云云。
三、按汽車駕駛人，爭道行駛，有機器腳踏車不在規定車道行駛
    之情形者，處600 元以上1,800 元以下罰鍰；汽車駕駛人有
    第45條情形者，記違規點數1 點，道路交通管理處罰條例第
    45條第13款、第63條第1 項第1 款定有明文。經查，異議人
    確有於前揭3 個時間，先後騎乘機車行駛於臺北市○○區○
    ○路段之禁行機車車道上之事實，有員警所拍取締照片在卷
    可查，異議人對此亦無任何爭執，堪信真實，故原處分機關
    認定異議人所為該當道路交通管理處罰條例第45條第13款之
    處罰要件，於法尚無違誤。至異議人雖以前詞置辯，然觀諸
    98年12月8 日8 時20分許、98年12月22日8 時19分許之取締
    照片，可知異議人均係騎車行駛於最內側車道，且前者異議
    人機車周圍沒有公車或汽車，後者除異議人機車右後方有1
    台遊覽車外，別無其他車輛，均無受迫短暫閃避至該車道之
    情形。至於單由98年12月15日8 時21分許取締照片，固無法
    確認異議人機車是否騎在最內側車道，但其車左側並無任何
    車輛，右側亦僅於右後方有機車併行，難認其係受迫而短暫
    閃避至該車道。從而，異議人前揭所辯，均無解其違規行為
    之成立，所辯即無可採。
四、綜上所述，異議人有於前揭時、地騎乘機器腳踏車不在規定
    車道行駛之情形，已堪認定，原處分機關依前引規定各裁處
    罰鍰600 元及記違規點數1 點，於法並無不符。異議人聲明
    異議為無理由，爰予駁回。
據上論斷，應依道路交通案件處理辦法第19條，裁定如主文。
中    華    民    國    99    年    2     月    23    日
                  交通法庭  法  官  楊明佳
以上正本證明與原本無異
如不服本裁定應於送達後5日內向本院提出抗告狀
                            書記官  林金良
中    華    民    國    99    年    2     月    23    日

司法院資訊處製作；財團法人民間司法改革基金會備份。
